【裁判字號】    99,基簡,624
【裁判日期】    990907
【裁判案由】    損害賠償
【裁判全文】
臺灣基隆地方法院基隆簡易庭民事判決   99年度基簡字第624號
原      告  甲○○○
被      告  乙○○○
上列當事人間請求損害賠償事件，本院於民國99年8 月26日言詞
辯論終結，判決如下：
    主  文
被告應給付原告新臺幣伍萬零肆佰伍拾元。
原告其餘之訴駁回。
訴訟費用新臺幣壹仟壹佰壹拾元，由被告負擔新臺幣伍佰伍拾柒
元，餘由原告負擔。
本判決命被告給付部分得假執行。
    事實及理由
一、本件原告起訴主張：被告與原告係大嫂、小姑關係，被告因
    不滿其名下不動產遭過戶予其夫名下，遂分別於民國98年4
    月11日中午12時許及同日下午6時許，先後2次至原告位於基
    隆市○○區○○街89巷9 號住處門口平臺，辱罵及摑掌毆打
    原告之臉頰、拉扯原告之雙臂，致原告受有右前臂3 處擦傷
    、右上臂2 處擦傷、瘀血及右臉頰挫傷微腫等傷害，並經本
    院以99年度基簡字第168 號判處被告拘役10日確定。而原告
    因上開傷害支出醫藥費新臺幣（下同）450 元；又每當原告
    想起被告所為之上開辱罵原告及傷害原告之行為，心裡難過
    不平、情緒久久無法平復，影響身體健康甚鉅，因此請求被
    告應賠償原告精神慰撫金10萬元，為此提起本訴，並聲明：
    被告應給付原告100,450元。
二、被告則請求駁回原告之訴，其答辯意旨略以：原告也有毆打
    被告，被告也有受傷，且原告主張之精神慰撫金金額過高，
    被告無法接受，對原告主張之450 元醫療費用則不爭執等語
    。
三、得心證之理由：
(一)原告主張被告於98年4月11日中午12時許及下午6時許，先後
    2次至原告位於基隆市○○區○○街89巷9號住處門口平臺，
    辱罵及摑掌毆打原告之臉頰、拉扯原告之雙臂，致原告受有
    右前臂3處擦傷、右上臂2處擦傷、瘀血及右臉頰挫傷微腫等
    傷害之事實，業據原告提出臺灣礦工醫院急診收據影本1 紙
    為證，被告對此亦不爭執，且被告所涉傷害犯行，業由台灣
    基隆地方法院檢察署檢察官偵查後提起公訴，並經本院刑事
    庭以99年度基簡字第168號刑事簡易判決判處拘役10日，嗣
    經台灣基隆地方法院檢察署檢察官提起上訴，又經本院合議
    庭以99年度簡上字第104號刑事判決諭知上訴駁回而告確定
    ，亦有上開刑事判決書影本各1件在卷可稽，是原告上開主
    張自堪信為真實。
(二)按因故意或過失，不法侵害他人之權利者，負損害賠償責任
    ；不法侵害他人之身體、健康、名譽、自由、信用、隱私、
    貞操，或不法侵害其他人格法益而情節重大者，被害人雖非
    財產上之損害，亦得請求賠償相當之金額，民法第184 條第
    1 項前段、第195 條第1 項前段分別定有明文。本件被告於
    上揭時、地，摑掌毆打原告之臉頰及拉扯原告之雙臂，致原
    告受有上開傷勢，被告之傷害行為與原告之受傷結果間，自
    有相當因果關係，被告應負侵權行為損害賠償之責，從而原
    告依前揭法條之規定，訴請被告賠償其損害，於法有據。茲
    於原告聲明範圍內，審酌其請求損害賠償範圍應否准許，分
    述如下：
 1、醫療費用部分：
    原告主張因上開傷害至醫院診治，因而支出醫療費用450 元
    ，業據其提出臺灣礦工醫院急診收據影本1 紙為證，核屬相
    符，且為被告所不爭執，是原告此部分之主張，要堪採信。
 2、慰撫金部分：
    按慰藉金之多寡，應斟酌雙方之身份、地位、資力與加害之
    程度及其他各種情形核定相當之數額。其金額是否相當，自
    應依實際加害情形與被害人所受之痛苦及雙方之身份、地位
    、經濟狀況等關係決定之（最高法院85年度臺上字第460 號
    判決參照）。本件原告因遭被告毆打臉頰及拉扯雙臂，致受
    有右前臂3處擦傷、右上臂2處擦傷、瘀血及右臉頰挫傷微腫
    等傷害，原告精神上應受有相當程度之壓力及痛苦，自得請
    求精神慰撫金。本院斟酌原告為家庭主婦，被告為國小畢業
    ，目前無職業等兩造之身份、地位、經濟能力（有原告、被
    告財產所得調件明細表在卷足參）及原告所受傷害等一切情
    狀，認原告請求精神慰撫金10萬元，尚屬過高，應核減為5
    萬元，方屬公允。
(三)從而，原告因本件被告所為之侵權行為所受損害金額合計為
    50,450元。
四、綜上所述，原告本於侵權行為之法律關係，請求被告給付50
    ,450元，為有理由，應予准許。至原告逾此所為請求，為無
    理由，應予駁回。
五、本件係為民事訴訟法第427條第1項訴訟適用簡易程序所為被
    告敗訴判決，依同法第389 條第1項第3款規定，應依職權宣
    告假執行。
六、訴訟費用1,110元，其中557元由被告負擔【計算式：50,450
    元÷100,450元×1,110元＝557 元，元以下四捨五入】，餘
    由原告負擔。
七、據上論結，本件原告之訴為一部有理由、一部無理由，依民
    事訴訟法第79條、第87條第1項、第389條第1項第5款，判決
    如主文。
中    華    民    國    99    年     9    月     7    日
                  基隆簡易庭法  官  徐世禎
以上正本係照原本作成。
對於本件判決如有不服，應於收受送達後20日內向本院提出上訴
書狀，上訴於本院合議庭，並按他造當事人之人數附具繕本。
中    華    民    國    99    年     9    月     7    日
                            書記官  周素秋

司法院資訊處製作；財團法人民間司法改革基金會備份。
